【裁判字號】    92,交聲,287
【裁判日期】    920401
【裁判案由】    違反道路交通管理處罰條例聲明異議
【裁判全文】
臺灣臺北地方法院交通事件裁定                    九十二年度交聲字第二八七號
    原處分機關  臺北市交通事件裁決所
    異  議  人  乙○○
    即受處分人
右列受處分人即異議人因違反道路交通管理處罰條例案件，對於臺北市交通事件裁決
所中華民國九十二年二月二十一日所為之處分（原處分案號：北市裁三字第駕裁二二
－ＡＢＶ四八六九二三號），聲明異議，本院裁定如左：
    主      文
異議駁回。
    理      由
一、按汽車駕駛人，行經有燈光號誌管制之交岔路口闖紅燈者，處新臺幣（下同）一
    千八百元以上五千四百元以下罰鍰，道路交通管理處罰條例第五十三條定有明文
    ，且汽車駕駛人駕駛汽車違反道路交通管理處罰條例第五十三條規定者，除應依
    該條所規定之罰鍰處罰外，並應分別予記違規點數三點，道路交通管理處罰條例
    第六十三條第一項第三款亦定有明文。再行為人如係駕駛機器腳踏車闖紅燈行駛
    ，嗣為警攔停舉發，而於期限內繳納或到案聽候裁決，依違反道路交通管理事件
    統一裁罰標準表（下稱標準表）之規定，需對該行為人處以一千八百元之罰鍰，
    並記違規點數三點。
二、本件受處分人乙○○於民國九十一年十一月二日下午八時二十分許，騎乘ＥＦＮ
    ─六０九號牌輕型機車，沿臺北市○○○路○段二一一巷口設有燈光號誌管制之
    交岔路口，竟闖紅燈左轉行駛，適為在該路口執勤之臺北市政府警察局文山第二
    分局（下稱文出二分局）警員甲○○發現，除將受處分人攔停外，並以受處分人
    有違反前揭道路交通管理處罰條例第五十三條規定之行為掣單舉發，嗣受處分人
    於應到案日期前向原處分機關提出申訴，經原處分機關請舉發單位即文山二分局
    調查結果，仍認受處分人確有前述違規行為，原處分機關乃依前揭道路交通管理
    處罰條例第五十三條（原處分機關贅載第一項）、第六十三條第一項第三款（原
    處分機關漏載第三款）及違反道路交通管理事件統一裁罰標準表之規定，於九十
    二年二月二十一日裁處受處分人罰鍰一千八百元，併記受處分人違規點數三點。
三、訊據受處分人固不否認有於前述日時駕駛前述號牌機車，行經前述地點為警攔停
    之事實，惟矢口否認有任何違反道路交通管理處罰條例之行為，辯稱：伊當時是
    在黃燈時左轉，且也沒有超過紅燈時間三秒，伊應該是未依二段式左轉受罰，而
    非闖紅燈云云。惟查：受處分人駕駛前開號牌機車有於前述時地闖紅燈行駛之違
    規事實，業據證人即開單告發受處分人之警員甲○○於本院九十二年三月二十八
    日調查時，以具結擔保其供述之真實性並在負擔偽證罪之心理處罰狀態下供稱：
    「（問：紅單是否你簽發？並提示紅單）是，（問：請說明當時情形？）當時我
    是站在二一一巷口，有一個小隊長站在二一八巷口，當地有二個巷口，剛好十字
    路口，當時情形號誌已經變紅燈，當事人闖紅燈，我們小隊長看到他要攔他，他
    又轉回來，我就開單，當時他態度很不好，又罵三字經，我們問他為何說三字經
    ，他說他在罵他自己，我們就只有開單而已。（問：他說他認為應該是沒有依規
    定二段式左轉有何意見？）當時已經是紅燈，沒有所謂二段式左轉，他是闖紅燈
    ，二段式左轉是當時是綠燈，騎到待轉區去待轉」等語，經當庭詢問受處分人對
    證詞之意見，受處分人表示：「當時綠燈變紅燈，我反應不及，我本來要左轉，
    當時才變號沒有很久。」此核與證人前述證詞相符，又受處分人持燈號剛變沒有
    多久為由，而認不應處罰伊此較重之罰緩，惟道路交通相關規定之立法目的，乃
    係藉由各道路使用人包含行人、機車騎乘者、小客車駕駛人之共同嚴格遵守該等
    規定，以共同建立交通秩序，俾保障所有道路使用者之安全，是以若有任何使用
    人不遵守相關規則，適足以破壞前述交通秩序，致所有道路使用者有陷於生命危
    險之虞，是即令受處分人所稱剛變號沒有多久等情屬實，惟燈號既已轉為紅燈，
    所有該處道路使用者即應遵守，使該處道路使用者含受處分人及其他駕駛人、行
    人之生命安全得以確保，綜上各節，本件事證明確，受處分人異議理由要無可採
    ，其違規行為堪以認定。
四、綜上所述，受處分人確有在前揭時地騎乘機車闖紅燈行駛之違規行為，從而原處
    分機關乃依前揭道路交通管理處罰條例第五十三條及違反道路交通管理事件統一
    裁罰標準表之規定，裁處受處分人罰鍰一千八百元，且依同條例第六十三條第一
    項第三款規定併予記受處分人違規點數三點，核無違誤，本件受處分人之異議為
    無理由，自應將其異議駁回。
據上論斷，應依道路交通案件處理辦法第十九條，裁定如主文。
中      華      民      國      九十二      年      四      月    一    日
                                臺灣臺北地方法院交通法庭
                                    法  官  陳  嘉  琪
右正本證明與原本無異。
如不服本裁定，應於裁定送達後五日內向本院提出抗告狀。
                                    書記官  林  素  霜
中      華      民      國      九十二      年      四      月    三    日


司法院資訊處製作；財團法人民間司法改革基金會備份。
